---
title: "02_depuracion"
output:
  html_document: default
  pdf_document: default
date: "2023-02-03"
lang: "es-ES"
urlcolor: blue
---

```{r include=FALSE}
source("0_machine_learning.R")
knitr::read_chunk("0_machine_learning.R")

```

# Analisis exploratorio de los datos

\tiny

```{r chunk-0basico, eval=TRUE, echo=FALSE}
```

\normalsize

Como se observa anteriormente, son 14 columnas con 2000 filas, los tipos de datos son de tipo numérico incluyendo la variable objetivo **NoYes,** se realiza a continuacion una exploración mas detallada del dataset a estudiar.

<!--revisar-->

En cuanto a las observaciones sobre la variable independiente (*NoYes*) y observando el grafico de referencia, se observa un dataset un tanto desbalanceado pero no deberia afectar en demasia la ejecucion de esta practica.

\tiny

```{r chunk-0EDA, eval=TRUE, echo=FALSE, out.width = "50%", fig.align = "center"}
```

\pagebreak

\normalsize

A continuación se presentan algunos gráficos de apoyo al análisis exploratorio: \linebreak

```{r chunk-0Explora, eval=TRUE, echo=FALSE, out.width="40%"}
par(mfrow=c(2,2))
# Correlaciones
# correlacion <- inspect_cor(datos)
# show_plot(correlacion)
cor.plot(datos)

# na
na <- inspect_na(datos)
show_plot(na)

# histograma
histograma <- inspect_num(datos)
show_plot(histograma)

# Tipos de datos por columna
tipos <- inspect_types(datos)
show_plot(tipos)


```

\normalsize

Observaciones:

-   Correlacion:

-   Tipos de datos por columna: Datos tipo numeric e integer incluyendo la variable estudio.

-   NA's: No se presenta un % alto de datos ausentes, en la siguiente seccion se trabajara en ello. trees y trees90 presentan un NA cercano al 0.6%

-   Histograma:

<!--revisar-->

# Transformaciones

Se realizan transformaciones sobre los datos, se eliminan columnas, tratamiento
de datos faltantes y discretización de los datos:\linebreak


\tiny
```{r chunk-0FeatureEngineering, eval=TRUE, echo=TRUE}
```

```{r chunk-0preprocesado, eval=TRUE, echo=TRUE}
```

\normalsize
Los datos han sido preparados y transformados, se continua con la selección de 
variables

