---
title: "02_depuracion"
output:
  html_document: default
  pdf_document: default
date: "2023-02-03"
lang: "es-ES"
urlcolor: blue
---

```{r include=FALSE}
source("0_machine_learning.R")
knitr::read_chunk("0_machine_learning.R")

```

# Análisis exploratorio de los datos

\tiny

```{r chunk-0basico, eval=TRUE, echo=FALSE}
```

\normalsize

Como se observa anteriormente, son 14 columnas con 2000 filas, los tipos de datos son de tipo numérico incluyendo la variable objetivo **NoYes,** se realiza a continuación una exploración mas detallada del dataset a estudiar.

En cuanto a las observaciones sobre la variable independiente (*NoYes*) y observando el gráfico y tabla referencia, se tiene:

Para un total de 831 observaciones en la clase minoritaria con 12 variables input (se omite columna X y la objetivo) 69 observaciones por parámetro. Respecto a los porcentajes y sobretodo el porcentaje de observaciones de la clase minoritaria da una idea de las métricas a tener en cuenta en la evaluación posterior de los modelos, es decir, un accuracy mayor a 0.58 y una tasa de fallos menor a 0.41 debería mejorar el resultado base.

Se observa un ligero desbalance el cual no debería afectar el proceso de modelado, no se aplican técnicas de balanceo artificial de los datos.


\tiny

```{r chunk-0EDA, eval=TRUE, echo=FALSE, out.width = "50%", fig.align = "center"}
```

\pagebreak

\normalsize

A continuación se presentan algunos gráficos de apoyo al análisis exploratorio: \linebreak

```{r chunk-0Explora, eval=TRUE, echo=FALSE, out.width="40%"}
par(mfrow=c(2,2))
# Correlaciones
# correlación <- inspect_cor(datos)
# show_plot(correlacion)
cor.plot(datos)

# na
na <- inspect_na(datos)
show_plot(na)

# histograma
histograma <- inspect_num(datos)
show_plot(histograma)

# Tipos de datos por columna
tipos <- inspect_types(datos)
show_plot(tipos)


```

\normalsize

Observaciones:

-   Correlación: Se observan variables altamente correladas que podrían afectar la independencia del modelo. Sin embargo no se eliminan y se espera tratarlas adecuadamente con el método stepwise para selección de variables que se estudiará más adelante.

-   Tipos de datos por columna: Datos tipo numeric e integer incluyendo la variable estudio.

-   NA's: No se presenta un % alto de datos ausentes, pero deben ser tratados para evitar problemas en el proceso, en la siguiente sección se trabajará en ello. trees y trees90 presentan un NA cercano al 0.6%

-   Histograma: Se observan variables que no siguen una distribución normal, X y NoYes deben ser separadas del dataset (X por no ser relevante es un índice y NoYes es la objetivo )


# Transformaciones

Se realizan transformaciones sobre los datos, eliminación de columnas con escasa relevancia, tratamiento de datos faltantes y estandarización de los datos continuos:\linebreak


\tiny
```{r chunk-0FeatureEngineering, eval=TRUE, echo=TRUE}
```

```{r chunk-0preprocesado, eval=TRUE, echo=TRUE}
```

\normalsize
Los datos han sido preparados y transformados por lo tanto se continua con el apartado de selección de variables.

