---
title: "03_seleccion"
output:
  html_document: default
  pdf_document: default
date: "2023-02-03"
lang: "es-ES"
urlcolor: blue
editor_options: 
  markdown: 
    wrap: 80
---

```{r echo=FALSE, cache= F, include=FALSE}
source("0_machine_learning.R", local = knitr::knit_global())
knitr::read_chunk('0_machine_learning.R')
```

\normalsize

# Selección de variables

Se realiza una selección automática de variables de tipo stepwise para escoger
las features que son realmente relevantes para el posterior proceso de modelamiento y *tunning* de algoritmos.

\tiny

```{r, chunk-0seleccion, eval = TRUE, echo = TRUE}
```

\normalsize

Según el código anterior, las variables relevantes seleccionadas son:
h10pix + temp90 + Ymin + Ymax + temp + humid + humid90 + trees + trees90, con
las cuales se aplica la función steprepetidobinaria() con criterio "AIC" para
remuestreo:

\tiny

```{r chunk-0steprepetido1, eval = TRUE, echo = TRUE}
```

\normalsize

Se repite el mismo proceso pero esta vez con criterio "BIC": \tiny

```{r chunk-0steprepetido2, eval = TRUE, echo = TRUE}
```

\normalsize

Observando los resultados anteriores y obteniendo los set de variables se
comparan con validación cruzada repetida:

\tiny

```{r chunk-0cruzadaslogistica, eval=TRUE, echo=TRUE}
```

\normalsize

La función *genera_graficos()* toma las medias de los modelos generados y
entrega el respectivo gráfico de tipo boxplot para facilitar la visualización:
Se puede revisar en el siguiente repositorio: <https://github.com/TiaIvonne/Machine-LearningR/blob/master/src/functions/genera_graficos.R>

\tiny

```{r eval=TRUE, echo=TRUE, out.width="50%", fig.align = 'center', results='hide'}
genera_graficos(medias1, medias2)
```

\normalsize
Observaciones:

-   El modelo de Logistica1 con las variables elegidas con criterio AIC entrega mejores resultados que el modelo generado con BIC en AUC y Tasa de fallos respectivamente. De acuerdo a lo anterior, las variables elegidas con criterio AIC son las que se trabajarán en los modelos siguientes.
