---
title: "4_SVM"
output:
  pdf_document: 
    latex_engine: xelatex
  html_document: default
date: "2023-02-03"
lang: "es-ES"
urlcolor: blue
editor_options: 
  markdown: 
    wrap: 80
header-include:
  - usepackage{graphicx}
---

```{r include=FALSE, warning=FALSE}
load('myEnvironment.RData')
source("./src/functions/librerias.R")
source("./src/functions/genera_graficos.R")
knitr::opts_chunk$set(warning = FALSE) 
knitr::read_chunk("4_SVM.R")
```

\normalsize

## Support Vector Machines

### Tunning de support vector machines o SVM

#### SVM Lineal

Para el SVM lineal se necesita la constante de regularización C. A continuación
se construyen un par de modelos buscando un valor C optimo utilizando las
variables seleccionadas con *stepwise*:

Como en los modelos anteriores, se utiliza el archivo dengue.RDS que contiene
los datos preprocesados

\tiny

```{r chunk-svmdatos, echo=TRUE, eval=FALSE}
```

\tiny

```{r chunk-svmlineal1, echo=TRUE, eval=FALSE}
```

\normalsize

Se muestran los resultados y el gráfico correspondiente

\tiny

```{r chunk-svmlineal2, echo=TRUE, eval=TRUE, out.width="50%", fig.align='center'}
```

\normalsize

Observando bestTune y el gráfico, para este primer modelado de svm el valor C
mas adecuado estaría entre 0.20 y 2 (donde se observa mejor *accuracy* en
tabla), caret en bestTune indica un valor de C de 1 que es también lo que se
observa en el gráfico. Con este nuevo valor de C se construye otro modelo donde
se busca si es que hay un mejor valor de C en un grid de 0.1 hasta 1

\tiny

```{r chunk-svmlineal3, echo=TRUE, eval=TRUE}
```

\normalsize

Se despliegan los resultados \tiny

```{r chunk-svmlineal4, echo=FALSE, eval=TRUE, out.width="50%", fig.align='center'}
```

\normalsize

Para este dataset con SVM lineal el valor de C mas adecuado seria C=1.

#### SVM Polinomial

En este segundo apartado se utiliza un kernel polinomial buscando el valor de C,
el grado del polinomio y la escala (C, degree y scale respectivamente), se
entrena el modelo:

\tiny

```{r chunk-svmPoli1, echo=TRUE, eval=FALSE}
```

\normalsize

Se despliegan los resultados \tiny

```{r chunk-svmPoli2, echo=FALSE, eval=TRUE, out.width="50%", fig.align='center'}
```

\normalsize

En los resultados con bestTune se sugiere un degree de 3, scale 2 y un c value
de 0.5. En el gráfico los mejores resultados en *accuracy* los muestra con
degree 3, para c value muestra buenos resultados de 0.5 en adelante.

Como los mejores resultados los da el degree 3, se muestra un nuevo gráfico con
ese grado y realizar observaciones:

\tiny

```{r chunk-svmPoli3, echo=FALSE, eval=TRUE, out.width="50%", fig.align='center'}
```

\normalsize

En general scale tiende a generar una curva hasta el valor C=0.5 y después
descender para volver a alcanzar un accuracy alto en C=10. Como un C muy grande
puede tender al sobreajuste para este dataset es mejor un C 0,5 o 1 y escala 2

#### SVM RBF

En este tercer apartado se agrega al c value el parámetro sigma de
varianza-escala buscando el valor gamma/sigma mas adecuado para este modelo.
Gamma: a mayor gamma se puede presentar sobreajuste.

\tiny

```{r chunk-svmRBF1, echo=TRUE, eval=FALSE}
```

\normalsize

Se despliegan los resultados \tiny

```{r chunk-svmRBF2, echo=FALSE, eval=TRUE, out.width="50%", fig.align='center'}
```

\normalsize

-   A mayor sigma (10, 30) no se observa que los resultados mejoren en términos
    de *accuracy.*

-   bestTune recomienda un sigma de 0.5 y un C de 30, pero desde c 1 hasta c 30
    los resultados se observan relativamente parejos por lo que se mantiene el
    dejar el valor c en 1 y un sigma de 0.5

### Validacion cruzada para support vector machines

Con los valores obtenidos de svm lineal, polinomial y RBF se realiza la
validación cruzada para su posterior ploteo y comparación de medias para este
modelo versus los generados con los algoritmos anteriores \tiny

```{r chunk-svmVC, eval=FALSE, echo=TRUE}
```

\normalsize

### Comparacion de medias y boxplot

Utilizando la función genera_graficos() se despliega el gráfico de comparación
de medias
\tiny
```{r chunk-svmCompara, eval=TRUE, results='hide', out.width="50%", fig.align='center'}
```


\normalsize

**Observaciones**

-   De los tres modelos el que presenta mayor varianza es el modelo polinomial, los resultados en accuracy sobre todo en svmRBF son buenos pero sigue siendo hasta ahora un randomForest o un xgbm (solo observando el gráfico) los que mejores resultados entregan.
